臺灣高等法院臺南分院刑事判決　　　　　　九十一年度上易字第五四號　　　　Ｃ
　　　上　訴　人
　　　即　被　告　甲　○　○
右上訴人因妨害名譽案件，不服臺灣臺南地方法院中華民國九十年十月三十一日第一
審判決（九十年度自字第三二九號），提起上訴，本院判決如左：
      主      文
原判決撤銷。
甲○○無罪。
      理      由
一、自訴意旨略以：甲○○於民國九十年四月十八日下午四時二十分許，在臺灣臺南
    地方法院第十六法庭公開審理九十年度南小字第三七四號乙○○與其之間給付執
    行費事件時，當庭公然指稱「自訴人乙○○與互助會會首（指案外人林世鴻）不
    三不四，並曾唆使流氓至其住處恐嚇」等不實言詞，侮辱乙○○。乙○○因認甲
    ○○涉有刑法第三百零九條第一項之罪嫌。
二、自訴意旨認被告甲○○涉有前揭犯行，無非以原審九十年度南小字第三七四號給
    付執行費事件錄音帶為論據。訊據被告甲○○矢口否認有何侮辱犯行，辯稱：伊
    與自訴人纏訟期間，曾接到莫名其妙之電話，伊只是當庭就此點提出說明，伊無
    侮辱自訴人之意等語。
三、經本院勘驗原審九十年度南小字第三七四號給付執行費事件錄音帶，並命自訴人
    與被告製作錄音帶譯本，被告並未於於該次法庭審理時指稱「自訴人乙○○與互
    助會會首（指案外人林世鴻）不三不四，並曾唆使流氓至其住處恐嚇」等語，有
    被告與自訴人所分別製作之錄音帶譯本在卷足憑，並經本院勘驗明確，自訴人此
    部分指訴尚難證明與事實相符。又被告甲○○於臺灣臺南地方法院第十六法庭公
    開審理九十年度南小字第三七四號乙○○與其之間給付執行費事件時，固曾當庭
    公然指稱「有叫流氓要把伊壓下去」（台語）或稱「住在那裡他們都知道」之言
    詞，惟查自訴人與被告在該事件中係就會款引起之糾紛，於法院訊問時各自陳述
    主張及答辯，被告答訊時雖有口出「有叫流氓要把伊壓下去」之言語，以該前後
    言詞參酌，被告此項提供本身防禦的表達言詞，並沒有明確指證係自訴人為之，
    尚難認被告有侮辱自訴人之犯意，又單純「有叫流氓要把伊壓下去」之言詞，亦
    難認足以貶損自訴人之名譽，而達侮辱之程度，從而被告所辯尚堪採信。
四、原審就此部分疏未詳查，遽認被告有妨害名譽之犯行，並加以論罪科刑，容有未
    洽，被告上訴意旨據此指摘原判決採證不當，否認其有犯罪，為有理由，自應由
    本院將該部分撤銷、改諭知被告無罪之判決。
據上論斷，應依刑事訴訟法第三百六十九條第一項前段、第三百六十四條、第三百零
一條第一項判決如主文。
中    華    民    國      九十一      年      四      月      二十二    日
                                  臺灣高等法院臺南分院刑事第四庭
                                      審判長法官  陳    義    仲
            法官  蔡    崇    義
                                            法官  宋    明    蒼
右正本證明與原本無異。
不得上訴。
                                      法院書記官  余    素    美
中    華    民    國      九十一      年      四      月     二十三     日
